【裁判字號】    95,訴,264
【裁判日期】    950627
【裁判案由】    搶奪
【裁判全文】
臺灣屏東地方法院刑事判決               95年度訴字第264號
公  訴  人  臺灣屏東地方法院檢察署檢察官
被      告  巳○○
                      （另案在監執行）
指定辯護人  本院公設辯護人  辛○○
上列被告因搶奪等案件，經檢察官提起公訴（94年度偵字第5911
號、94年度偵緝字第422 號、95年度偵字第748 號、95年度偵字
第749 號），被告已為有罪之陳述，本院裁定改依簡式審判程序
審理，檢察官聲請改依協商程序而為判決，判決如下：
    主  文
巳○○連續竊盜，處有期徒刑柒月。又共同連續意圖為自己不法
之所有，而搶奪他人之動產，累犯，處有期徒刑壹年貳月。應執
行有期徒刑壹年陸月。
    事實及理由
一、犯罪事實：
（一）巳○○前於民國89年間因違反毒品危害防制條例案件，經
      臺灣高等法院高雄分院以90年度上易字第438 號判決判處
      有期徒刑5 月確定；復於同年間因搶奪案件，經臺灣高雄
      地方法院以89年度訴字第2956號判決判處有期徒刑10月，
      巳○○向臺灣高等法院高雄分院提起上訴後撤回上訴而確
      定，上開2 案（毒品危害防制條例、搶奪）經臺灣高等法
      院高雄分院以90年度聲字第526 號裁定應執行有期徒刑1
      年2 月確定，自91年10月2 日起入監執行；其另於90年間
      因違反毒品危害防制條例案件，經本院以91年度訴字第50
      號判決判處有期徒刑10月確定；又於91年間因竊盜案件，
      經本院以91年度訴字第664 號判決判處有期徒刑1 年4 月
      確定，上開2 案（毒品危害防制條例、竊盜）經本院以92
      年度聲字第385 號裁定應執行有期徒刑2 年1 月確定，並
      與前案接續執行，迄94年1 月11日因縮短刑期假釋出監，
      於94年11月6 日縮刑期滿執行完畢。
（二）詎巳○○猶不知悔改，意圖為自己不法之所有，本於竊盜
      之概括犯意，自94年3 月7 日23時30分許起至94年10月初
      某日11時止，連續在附表一所示之時間，前往附表一所示
      之檳榔攤，以附表一所示之方式，連續徒手竊取戌○○等
      人如附表一所示之財物。又巳○○另意圖為自己不法之所
      有，本於搶奪之概括犯意，或單獨1 人，或與巳○○（另
      行審結）共同基於搶奪之犯意聯絡，自民國94年9 月20日
      19 時20 分許起至94年11月27日15時許止，連續在附表二
      所示之時間、地點，以附表二所示之方式，連續徒手搶奪
      如附表二所示寅○○等人之金項鍊。嗣巳○○因另涉竊盜
      案遭通緝，於94年12月5 日16時30分許，為警在屏東縣萬
      丹鄉○○村○○路附近查獲，始知上情。
二、證據：
（一）被告巳○○於本院審理時之自白。
（二）同案被告未○○於警詢、偵查中及本院審理時之供述。
（三）證人即被害人戌○○、丙○○、張環繻、己○○、酉○○
      ○、申○○、寅○○、張秀巒、丁○、乙○○、午○○、
      亥○○、子○○○、癸○○、辰○○、丑○○、卯○○○
      、劉水蓮、戊○○○、庚○○○之證述。
（四）飾金買進日記簿影本19件。
（五）查獲及現場照片43幀。
三、核被告巳○○所為，係犯刑法第320 條第1 項之竊盜罪、第
    325 條第1 項之搶奪罪。被告與同案被告未○○間，就附表
    二編號1 、3 、5 至13所示犯行有犯意聯絡及行為分擔，為
    共同正犯。又被告就附表一、二所示之犯行，均時間緊接，
    觸犯基本構成要件相同之罪名，顯係基於概括犯意反覆為之
    ，均為連續犯，應依刑法第56條規定，均應以一罪論，並加
    重其刑。又被告前於89年間因違反毒品危害防制條例案件，
    臺灣高等法院高雄分院以90年度上易字第438 號判決判處有
    期徒刑5 月確定；復於同年間因搶奪案件，經臺灣高雄地方
    法院以89年度訴字第2956號判決判處有期徒刑10月，巳○○
    向臺灣高等法院高雄分院提起上訴後撤回上訴而確定，上開
    2 案（毒品危害防制條例、搶奪）經臺灣高等法院高雄分院
    以90年度聲字第526 號裁定應執行有期徒刑1 年2 月確定，
    自91年10月2 日起入監執行；其另於90年間因違反毒品危害
    防制條例案件，經本院以91年度訴字第50號判決判處有期徒
    刑10月確定；又於91年間因竊盜案件，經本院以91年度訴字
    第664 號判決判處有期徒刑1 年4 月確定，上開2 案（毒品
    危害防制條例、竊盜）經本院以92年度聲字第385 號裁定應
    執行有期徒刑2 年1 月確定，並與前案接續執行，迄94年1
    月11日因縮短刑期假釋出監，於94年11月6 日縮刑期滿執行
    完畢，此有臺灣屏東地方法院檢察署刑案資料查註紀錄表及
    臺灣高等法院被告全國前案紀錄表各1 份在卷可按。被告所
    犯附表一所示之連續竊盜犯行，既均係在假釋期滿前所為，
    是時，上開有期徒刑尚未執行完畢，自無累犯規定之適用。
    至其所犯附表二所示連續搶奪犯行，雖其中編號1 至9 係在
    假釋期滿前所為，然編號10至14之搶奪犯行，則係在94年11
    月6 日假釋期滿後所為，而依刑法第78條第2 項撤銷假釋之
    規定，必再犯之罪，其犯罪、起訴均在假釋中始可，如犯罪
    在假釋中，而起訴及判決確定已在假釋期滿後者，即不得撤
    銷假釋。茲本案起訴之時間，係在假釋期滿後之95年3 月27
    日，有卷附起訴書可憑，依前揭法條規定，自不得撤銷假釋
    。是本件既無撤銷假釋之原因，依刑法第79條第1 項之規定
    ，其未執行之刑，於假釋期滿時，以已執行論。則被告於94
    年11 月6日縮刑期滿後再犯搶奪犯行，乃受有期徒刑之執行
    完畢後，5 年之內再犯有期徒刑以上之罪，為累犯，應依法
    加重其刑，其就搶奪部分，有2 種刑之加重事由，應遞加重
    之。
四、本件經檢察官與被告於審判外達成協商之合意且被告業已認
    罪，其合意內容為：被告願受科刑範圍為竊盜部分係有期徒
    刑7 月、搶奪部分係有期徒刑1 年2 月，應執行有期徒刑1
    年6 月。經查，上開協商合意並無刑事訴訟法第455 條之4
    第1項 所列情形之一，檢察官聲請改依協商程序而為判決，
    本院審酌被告素行非佳、於本院審理中已坦承犯行，態度尚
    可等一切情狀，認上開協商之刑期尚屬適當，爰不經言詞辯
    論，於協商合意範圍內為協商判決如主文所示之刑。
五、應適用之法條：刑事訴訟法第273 條之1 第1 項、第455 條
    之4 第2 項、第455 條之8 ，刑法第28條、第56條、第320
    條第1 項、第325 條第1 項、第47條，罰金罰鍰提高標準條
    例第1 條。
六、本判決除有刑事訴訟法第455 條之4 第1 項第1 款、第2款
    、第4 款、第6 款、第7 款所定情形之一，或違反同條第2
    項規定者外，不得上訴。
七、如不服本件判決，得自收受判決送達之日起10日內，向本院
    提出上訴書狀，上訴於第二審法院。
中    華    民    國    95    年    6     月    27    日
                  刑事第二庭    法  官  蘇碧珠
以上正本證明與原本無異。
如不服本件判決，得自收受判決送達之日起10日內，向本院提出
上訴書狀，上訴於第二審法院。
中    華    民    國    95    年    6     月    27    日
                                書記官  賀燕花
附錄本案論罪科刑法條全文
中華民國刑法第325條第1項：
意圖為自己或第三人不法之所有，而搶奪他人之動產者，處 6 月
以上 5 年以下有期徒刑。
附表一：竊盜部分
┌──┬───┬────┬─────┬─────────┐
│編號│行為人│行為時間│ 行為地點 │ 行   為   方   式│
├──┼───┼────┼─────┼─────────┤
│01  │巳○○│94年3月7│屏東縣潮州│佯稱要購買啤酒、咖│
│    │      │日23時30│鎮○○路25│啡，迨戌○○轉身從│
│    │      │分許    │6 號紅嘴唇│冰箱拿取飲料不及注│
│    │      │        │檳榔攤    │意之際，徒手竊取檳│
│    │      │        │          │榔攤之現金新台幣（│
│    │      │        │          │下同）4千元。     │
├──┼───┼────┼─────┼─────────┤
│02  │巳○○│94年6月5│屏東縣潮州│佯稱要購買啤酒、飲│
│    │      │日21時30│鎮○○路18│料，迨丙○○轉身從│
│    │      │分許    │2 號一木子│冰箱拿取飲料不及注│
│    │      │        │檳榔攤    │意之際，徒手竊取櫃│
│    │      │        │          │檯抽屜內之現金4950│
│    │      │        │          │元。              │
├──┼───┼────┼─────┼─────────┤
│03  │巳○○│94年8月5│屏東縣潮州│佯稱要購買檳榔、啤│
│    │      │日13時許│鎮○○路豐│酒、飲料，迨壬○○│
│    │      │        │億檳榔攤  │轉身不及注意之際，│
│    │      │        │          │徒手竊取櫃檯抽屜內│
│    │      │        │          │之現金5千元。     │
├──┼───┼────┼─────┼─────────┤
│04  │巳○○│94年8月5│屏東縣竹田│佯稱要購買檳榔、啤│
│    │      │日13時37│鄉○○路1 │酒、飲料，迨己○○│
│    │      │分      │號波卡檳榔│轉身不及注意之際，│
│    │      │        │攤        │徒手竊取櫃檯抽屜內│
│    │      │        │          │之現金2650元。    │
├──┼───┼────┼─────┼─────────┤
│05  │巳○○│94年10月│屏東縣新埤│佯稱要購買啤酒10瓶│
│    │      │初某日11│鄉新埤村新│，迨酉○○○入內呼│
│    │      │時許    │中路72號旁│叫其子申○○，不及│
│    │      │        │之檳榔攤  │注意之際，徒手竊取│
│    │      │        │          │櫃檯抽屜內之現金15│
│    │      │        │          │0 元。            │
└──┴───┴────┴─────┴─────────┘
附表（二）：搶奪部分
┌──┬───┬────┬─────┬─────────┐
│編號│行為人│行為時間│ 行為地點 │ 行   為   方   式│
├──┼───┼────┼─────┼─────────┤
│01  │巳○○│94年9月 │屏東縣潮州│見寅○○獨自一人騎│
│    │未○○│20日19時│鎮○○路15│乘腳踏車，不及防備│
│    │      │20分許  │3 號五靈宮│之際，公然徒手奪取│
│    │      │        │附近竹林  │寅○○脖子上之黃金│
│    │      │        │          │項鍊1條（市價1萬2 │
│    │      │        │          │千元）。          │
├──┼───┼────┼─────┼─────────┤
│02  │巳○○│94年10月│屏東縣潮州│佯稱要購買啤酒10瓶│
│    │      │1日14時 │鎮○○路37│，迨張秀巒轉身從冰│
│    │      │10 分   │8-1 號雅屏│箱拿取啤酒，不及防│
│    │      │        │檳榔攤    │備之際，公然徒手奪│
│    │      │        │          │取張秀巒脖子上之黃│
│    │      │        │          │金項鍊1條（市價5千│
│    │      │        │          │5百元）。         │
├──┼───┼────┼─────┼─────────┤
│03  │巳○○│94年10月│屏東縣屏東│見丁○獨自一人騎乘│
│    │未○○│3日8時30│市○○路、│機車，利用丁○不及│
│    │      │分許    │杭州路口  │防備之機會，公然徒│
│    │      │        │          │手奪取丁○脖子上之│
│    │      │        │          │白金項鍊1條（市價1│
│    │      │        │          │萬元，典當於東港鎮│
│    │      │        │          │里生銀樓）。      │
├──┼───┼────┼─────┼─────────┤
│04  │巳○○│94年10月│屏東縣萬丹│見乙○○行動不便，│
│    │      │17日11時│鄉萬生村萬│不及防備，徒手從後│
│    │      │許      │壽路二段86│方奪取乙○○脖子上│
│    │      │        │號        │之白金項鍊1條（市 │
│    │      │        │          │價3萬元，典當於東 │
│    │      │        │          │港鎮景福銀樓）。  │
├──┼───┼────┼─────┼─────────┤
│05  │巳○○│94年10月│高雄縣林園│見午○○在水果攤收│
│    │未○○│24日10時│鄉○○○路│水果，不及防備之際│
│    │      │20分許  │15號前    │，從後方公然徒手奪│
│    │      │        │          │取午○○脖子上之白│
│    │      │        │          │金項鍊1條（市價2萬│
│    │      │        │          │5千元，典當於新園 │
│    │      │        │          │鄉永連銀樓）。    │
├──┼───┼────┼─────┼─────────┤
│06  │巳○○│94年10月│屏東縣萬丹│見亥○○獨自一人騎│
│    │未○○│24日14時│鄉四維村四│乘機車，從後方超越│
│    │      │55 分許 │維西路99號│亥○○之機車，迨鍾│
│    │      │        │前產業道路│英玉停車不及防備之│
│    │      │        │          │際，公然徒手奪取鍾│
│    │      │        │          │英玉脖子上之黃金項│
│    │      │        │          │鍊1條（市價9千元，│
│    │      │        │          │典當於東港鎮里生銀│
│    │      │        │          │樓）。            │
├──┼───┼────┼─────┼─────────┤
│07  │巳○○│94年10月│屏東縣林邊│佯稱要問路，趁陳方│
│    │未○○│30日16時│鄉林邊村中│燕金不及防備之際，│
│    │      │30 分許 │山路38號  │公然徒手奪取陳方燕│
│    │      │        │          │金頸部上之白金項鍊│
│    │      │        │          │（市價2萬2千元）。│
├──┼───┼────┼─────┼─────────┤
│08  │巳○○│94年11月│屏東縣屏東│佯稱要問路，趁郭秀│
│    │未○○│1日17時 │市○○街聖│霞不及防備之際，公│
│    │      │30 分許 │豐宮涼亭下│然徒手奪取癸○○脖│
│    │      │        │          │子上之白金項鍊1條 │
│    │      │        │          │（市價3萬元，典當 │
│    │      │        │          │於東港鎮景福銀樓）│
│    │      │        │          │。                │
├──┼───┼────┼─────┼─────────┤
│09  │巳○○│94年11月│高雄縣大寮│見辰○○獨自一人行│
│    │未○○│3日15時 │鄉○○村○○○於路上，且行動不│
│    │      │35 分許 │北街31號前│便，伺機接近後，公│
│    │      │        │          │然徒手奪取辰○○脖│
│    │      │        │          │子上之白金項鍊1條 │
│    │      │        │          │（市價1萬6千元）。│
├──┼───┼────┼─────┼─────────┤
│10  │巳○○│94年11月│屏東縣萬丹│見丑○○騎乘腳踏車│
│    │未○○│12日16時│鄉四維村光│，尾隨在後，伺機公│
│    │      │30 分許 │明街、金龍│然徒手奪取丑○○脖│
│    │      │        │街口      │子上之白金項鍊1條 │
│    │      │        │          │（市價3萬元）。   │
├──┼───┼────┼─────┼─────────┤
│11  │巳○○│94年11月│高雄縣林園│卯○○○獨自一人騎│
│    │未○○│12日22時│鄉文賢村文│乘機車，伺機徒手奪│
│    │      │許      │賢南路116 │取卯○○○脖子上之│
│    │      │        │號        │黃金項鍊，經陶董春│
│    │      │        │          │勤奮力抵抗而未遂。│
├──┼───┼────┼─────┼─────────┤
│12  │巳○○│94年11月│屏東縣新園│趁甲○○○不及防備│
│    │未○○│中旬某日│鄉港西村善│，徒手奪取甲○○○│
│    │      │20 時許 │良宮內    │脖子上之金項鍊1條 │
│    │      │        │          │（市價1萬2千元）。│
├──┼───┼────┼─────┼─────────┤
│13  │巳○○│94年11月│屏東縣萬丹│佯稱要問路，進入林│
│    │未○○│16日10時│鄉新庄村泉│李金英住處後，公然│
│    │      │許      │興路278號 │徒手奪取戊○○○脖│
│    │      │        │          │子上之白金項鍊1條 │
│    │      │        │          │。                │
├──┼───┼────┼─────┼─────────┤
│14  │巳○○│94年11月│高雄縣大寮│佯稱要問路，趁袁曹│
│    │      │27日15時│鄉中興村中│金蘭不及防備之際，│
│    │      │許      │興路32號前│公然徒手奪取袁曹金│
│    │      │        │          │蘭頸部之黃金項鍊1 │
│    │      │        │          │條（市價9千元）。 │
└──┴───┴────┴─────┴─────────┘


司法院資訊處製作；財團法人民間司法改革基金會備份。
